臺灣臺東地方法院刑事判決
110年度訴字第197號
公  訴  人  臺灣臺東地方檢察署檢察官
被      告  楊捷翔





指定辯護人  蔡勝雄律師(義務辯護)
上列被告因強盜等案件，經檢察官提起公訴（110年度偵字第338
2號），本院判決如下：
    主  文
楊捷翔犯如附表二各編號「主文」欄所示之罪，各處如附表二各
編號「主文」欄所示之刑及沒收。附表二編號二、四所示之罪，
應執行有期徒刑捌年。
    事  實
一、楊捷翔意圖為自己不法之所有，基於竊盜之犯意，於民國11
    0年9月18日5時32分許，搭乘真實年籍姓名不詳之男子所騎
    乘之不詳車牌號碼普通重型機車，前往址設臺東縣○○鄉○○路
    000號之悅來民宿停車場，持同型號機車之鑰匙，插入蔣永
    承所有車牌號碼000-000號普通重型機車（下稱系爭機車，
    除827-PQF號車牌1面外，機車已經警發還）鑰匙孔，發動並
    騎乘系爭機車離去而得手(下稱犯罪事實一)。
二、楊捷翔意圖為自己不法之所有，基於破壞門窗侵入住宅竊盜
    之犯意，於110年10月12日19時57分許，破壞陳琬淇位於臺
    東縣○○市○○路0段00號之住宅大門紗網後，進入屋內，徒手
    竊取放置在佛堂桌上之背包2個（分別裝有附表一各編號所
    列物品），得手後離去(下稱犯罪事實二)。
三、楊捷翔明知竊得之玉山商業銀行聯名悠遊卡( 卡號：000000
    0000000000號)所有人係陳琬淇，仍意圖為自己不法之所有
    ，基於以不正方法由收費設備取得他人財物之單一犯意，接
    續於110年10月12日22時許至同日22時11分許，持上開悠遊
    卡至址設臺東縣○○鄉○○路000號之統一超商東遊季門市等統
    一超商，儲值刷卡消費購買遊戲點數3次，每次新臺幣(下同
    )500元，共計1,500元，得手後離去(下稱犯罪事實三)。
四、楊捷翔意圖為自己不法之所有，基於攜帶兇器強盜及傷害之
    犯意，於110年10月30日5時16分許，騎乘系爭機車(懸掛MMU
    -5891號車牌)至址設臺東縣○○市○○路0段000號之振興商號雜
    貨店，佯裝購買商品，趁雜貨店老闆陳建和進入店內房間拿
    商品之際，持客觀上足生他人生命、身體危險之玻璃酒瓶及
    鐵棍，毆打陳建和之頭部及手部，致陳建和受有頭皮撕裂傷
    、頭部挫傷、雙手多重撕裂傷、右手腕挫傷、右手腕撕裂傷
    、右側腕部遠端橈尺骨關節脫臼而不能抗拒，並強取放置櫃
    檯抽屜內之現金約2萬元得手後騎乘上開機車離去。嗣經警
    調閱監視錄影器影像，並持本院核發之搜索票對楊捷翔住處
    執行搜索，扣得1,700元(已由警發還)、MMU-5891號車牌1面
    、車牌號碼000-000號普通重型機車1臺、鑰匙1把、悠遊卡1
    張、陳琬淇郵局存摺1本(經警發還)、黑色安全帽1頂、黑色
    羽絨衣1件、藍色布鞋1雙而查悉上情(下稱犯罪事實四)。
五、案經陳琬淇、陳建和訴由臺東縣警察局臺東分局報告臺灣臺
    東地方檢察署檢察官偵查起訴。
    理  由
壹、程序部分：
    本判決所引用被告以外之人於審判外之陳述，被告楊捷翔及
    其辯護人表示沒有意見（見本院卷第103頁），本院審酌上
    開被告以外之人於審判外陳述作成時之情況，並無不能自由
    陳述之情形，亦未見有何違法取證或其他瑕疵，且與待證事
    實具有關連性，認為以之作為證據應屬適當，自均有證據能
    力。又其他非供述證據部分，本院於審判期日，依各該證據
    不同之性質，以提示或告以要旨等法定調查方法逐一調查，
    並使當事人及辯護人表示意見，其等均不爭執各該證據之證
    據能力，本院亦查無法定證據取得禁止或證據使用禁止之情
    形，故認所引用各項證據資料，均具證據之適格。
貳、實體部分：
一、上開犯罪事實，業據被告坦承不諱(本院卷第102、248、249
    頁)，核與證人即被害人蔣永承、證人即告訴人陳建和、證
    人郭峻宇、董惠棻於警詢之證詞、證人即告訴人陳琬淇、證
    人林君憶於警詢及偵訊中具結之證詞大致相符(偵卷1-1第35
    -37、39、41、43-45、47-51、53-59、61、62、75、371-37
    3、375、376、389、390頁、偵卷1-2第43、45頁)，並有統
    一超商東遊季門市監視錄影畫面截圖2張、臺東縣警察局臺
    東分局富岡派出所受(處)理案件證明單、受理各類案件紀錄
    表、臺東縣警察局臺東分局搜索扣押筆錄、扣押物品目錄表
    、珠寶銀樓金飾買入翻造登記簿影本、員警職務報告各2份
    、臺東縣警察局臺東分局利嘉派出所受(處)理案件證明單、
    本院110年聲搜字第233號搜索票影本、台東馬偕紀念醫院乙
    種診斷證明書、臺東縣警察局臺東分局扣押物品清單、悠遊
    卡股份有限公司110年12月1日悠遊字第1100005088號函暨所
    附資料、臺東縣警察局臺東分局111年2月18日信警偵字第11
    10005163號函暨所附內政部警政署刑事警察局111年1月17日
    刑生字第1108032335號鑑定書及臺東縣警察局臺東分局刑案
    現場勘查報告各1份、贓物認領保管單3張、刑案現場照片89
    張、監視器錄影畫面截圖51張、車輛詳細資料報表2紙、扣
    案物照片8張在卷可稽(偵卷1-1第75-87、101-115、125-147
    、165-183、185-193、197-211、217、219、263、301-310
    、367-370、381、385-388、397、399-407、409頁、偵卷1-
    2第55、63-67頁、本院卷第179-206頁)，足認被告上開任意
    性自白核與事實相符。本件事證明確，被告上開犯行均洵堪
    認定，均應依法論科。
二、論罪科刑：
(一)按刑法第330條第1項之加重強盜罪，係以犯強盜罪而有第32
    1條第1項各款情形之一，為其構成要件。同法第321條第1項
    第3款所稱之「兇器」，其種類並無限制，凡客觀上足對人
    之生命、身體、安全構成威脅，具有危險性之器械均屬之；
    且只須犯罪時攜帶此種具有危險性之兇器為已足，並不以攜
    帶之初即有行兇意圖或持以攻擊被害人為必要。再者，犯強
    盜罪而有刑法第321條第1項第3款之情形，不論行為人於竊
    盜之初即持有兇器，或於施強暴脅迫行為時始臨時起意持有
    兇器，其對生命、身體、安全之構成威脅並無二致；又兇器
    之由來如何，亦無所限制，只須在強盜當時攜帶之為已足。
    查玻璃酒瓶及鐵棍均為足以對人之生命、身體構成威脅，具
    有危險性之器械，依上述說明，縱被告是臨時起意，拿取告
    訴人所有之米酒玻璃瓶實行強暴行為，仍構成刑法第330條
    第1項、第321條第1項第3款之加重強盜罪構成要件。
(二)核被告就犯罪事實一所為，係犯刑法第320條第1項之竊盜罪
    ；就犯罪事實二所為，係犯刑法第321條第1項第2款、第1款
    之破壞門窗侵入住宅竊盜罪；就犯罪事實三所為，係犯刑法
    第339條之1第1項之非法由收費設備取財罪；就犯罪事實四
    所為，係犯刑法第277條第1項之傷害罪、刑法第330條第1項
    、第321條第1項第3款之攜帶兇器強盜罪。　　
(三)於犯罪事實三，被告先後多次為非法由收費設備取財犯行，
    時間密接，侵害法益同一，各行為之獨立性極為薄弱，依一
    般社會健全觀念，難以強行分開，是於刑法評價上，以視為
    數個舉動之接續施行，合為包括之一行為予以評價較為合理
    ，從而應成立接續犯，僅論以一罪。
(四)被告所為之犯罪事實四，係以一行為觸犯傷害罪、攜帶兇器
    強盜罪2罪名，為想像競合犯，亦應依刑法第55條之規定，
    從一重之攜帶兇器強盜罪處斷。
(五)被告就犯罪事實一至四所犯上開罪名間，犯意各別，行為互
    殊，應予分論併罰。
(六)刑之加重事由：
  1.刑法關於累犯之規定，以受徒刑之執行完畢，或一部之執行
    而赦免後，5年以內故意再犯有期徒刑以上之罪者，為其成
    立要件，此觀刑法第47條第1項規定甚明。就數罪併罰案件
    ，刑法第50條、第51條僅係規範數罪所宣告之刑應如何定其
    應執行刑之問題，基於數宣告刑，應有數刑罰權之本質，倘
    併罰之數罪中，有一罪或部分之罪，其刑已於定執行刑之裁
    定前執行完畢者，並不因嗣後定執行刑而影響其刑已執行完
    畢之事實，於其執行完畢後，5年以內故意再犯有期徒刑以
    上之罪者，自當成立累犯，始符累犯之立法本旨。  
　2.被告前因施用毒品案件，經本院以109年度東簡字第209號判
    決判處有期徒刑2月確定，於110年3月11日執行完畢出監，
    再因毀損案件，經本院以110年度簡字第21號判決判處有期
    徒刑2月確定，嗣上開2案經本院於110年12月20日以110年度
    聲字第384號裁定定應執行有期徒刑3月確定，有臺灣高等法
    院被告前案紀錄表1份附卷可佐(本院卷第214-217頁)。其再
    犯本案之罪，係於該施用毒品前案受有期徒刑之執行完畢後
    ，5年以內故意再犯本件有期徒刑以上之罪。依前開說明及
    司法院大法官釋字第775號解釋意旨，衡酌被告本案雖非再
    犯施用毒品案件，及犯罪手段、目的、侵害法益等均與該案
    有別，惟被告未因先前因該案判處罪刑及刑之執行而記取教
    訓，數月後再度故意犯罪，屢屢侵害他人之權益，堪認其對
    於刑罰之反應力較弱。又犯罪事實一至四，並無應量處最低
    法定刑之情形，但依刑法第47條第1項規定加重其刑，仍不
    生行為人所受之刑罰超過其所應負擔罪責之罪刑不相當情形
    ，故均應依該規定論以累犯並加重刑責。
(七)爰審酌被告至值壯年，有謀生能力且可正常工作賺取所需，
    竟不思以正當方式獲取財物，而為本案4件犯行，侵害被害
    人蔣永承之財產法益、告訴人陳琬淇之居住安寧及財產法益
    ，及使告訴人陳建和之生命、身體與財產法益受到相當程度
    之危害，其之所為均屬不該，應予非難。復考量被告犯罪之
    動機、目的、手段、獲得之財物金額、所生危害(例如竊盜
    標的之種類、價值、告訴人之傷勢等)、尚未與被害人或告
    訴人達成和解或調解，亦未進行賠償(僅部分扣案物已由被
    害人或告訴人領回)，兼衡其犯後坦承犯行，並表達歉意之
    態度(偵卷1-1第32頁、本院卷第251頁)，暨其於審判中自陳
    高中畢業之教育程度，職業為粗工，月薪約3萬6,000元，不
    需要扶養任何人之生活狀況等一切情狀（前開構成累犯之前
    科，不予重複評價），以被告責任為基礎，本於罪刑相當之
    比例原則，量處如主文所示之刑，並就得易科罰金部分(即
    犯罪事實一、三)，諭知易科罰金之折算標準。又就犯罪事
    實二、四部分，本院斟酌被告犯罪傾向、犯罪態樣、各犯罪
    行為間之聯繫、刑罰之一般預防功能，及矯正受刑人與預防
    再犯之必要性等因素，亦即其獲取錢財，於短期內陸續犯罪
    ，犯罪態樣最終上升至攜帶兇器強盜之重大犯罪，堪認其有
    較高之犯罪傾向，及趨向嚴重之犯罪態樣，犯罪情節非輕，
    雖於犯後坦承犯行，仍有著重於避免再犯之必要等，定如主
    文所示之應執行刑。
四、沒收：
(一)按供犯罪所用、犯罪預備之物或犯罪所生之物，屬於犯罪行
    為人者，得沒收之；前2項之沒收，於全部或一部不能沒收
    或不宜執行沒收時，追徵其價額；犯罪所得，屬於犯罪行為
    人者，沒收之，但有特別規定者，依其規定；前2項之沒收
    ，於全部或一部不能沒收或不宜執行沒收時，追徵其價額；
    犯罪所得已實際合法發還被害人者，不予宣告沒收或追徵；
    前條犯罪所得及追徵之範圍與價額，認定顯有困難時，得以
    估算認定之；宣告前2條之沒收或追徵，有過苛之虞、欠缺
    刑法上之重要性、犯罪所得價值低微，或為維持受宣告人生
    活條件之必要者，得不宣告或酌減之，刑法第38條第2項本
    文、第4項、第38條之1第1項、第3項、第5項、第38條之2第
    1項前段、第2項分別定有明文。
(二)查扣案之重型機車鑰匙1支及米酒空瓶1只，檢察官聲請予以
    宣告沒收，雖被告自陳該鑰匙為其打造，並以該鑰匙發動系
    爭機車，前往事實欄二、四所示之地犯案(本院卷第246頁)
    ，惟該鑰匙係被告竊得系爭機車後所打造，且僅作為發動系
    爭機車之用，便利被告前往犯罪地點，是與其嗣後所實施之
    破壞門窗侵入住宅竊盜、攜帶兇器強盜之構成要件行為，並
    無直接關聯與助益，而米酒空瓶1只部分，固經被告坦承用
    以強盜告訴人陳建和(本院卷第246頁)，然該物為告訴人陳
    建和所有，被告並非該物之所有人，是上開2物與刑法第38
    條第2項本文所定之要件不符，依法均不得宣告沒收，檢察
    官此部分主張尚不可採。又扣案之悠遊卡1張(外觀卡號：00
    00000000)，被告於審判中固供稱似係從告訴人陳琬淇住處
    竊得在卷(本院卷第246頁)，然該卡經告訴人陳琬淇於110年
    10月30日警詢時確認非其所有(偵卷1-1第53、54、155頁)，
    則該卡應不屬犯罪事實二之不法所得，自無法於本案犯罪事
    實二之罪名項下宣告沒收，辯護人對該卡以非被告所有為由
    ，主張不能宣告沒收，理由雖有未洽，但結論尚無不同。
(三)被告實行本案犯行所獲之系爭機車、1,700元、郵局存簿1本
    業由警方依序發還與被害人蔣永承、告訴人陳建和、陳琬淇
    ，有贓物認領保管單3紙存卷為憑(偵卷1-1第125-129頁)，
    依刑法第38條之1第1項但書、第5項規定，不予宣告沒收。
    復未扣案之827-PQF號車牌1面、如附表一編號1所示之背包1
    只(含內容物)及編號2之側肩背包1只暨其內之⑦至⑨、⑫之物
    ，及未扣案之遊戲點數1,500元，並被告自告訴人陳建和處
    加重強盜而得，尚未返還之現金1萬8,300元(按：據告訴人
    陳建和之陳述及被告之供述，依刑法第38條之1第1項前段規
    定推估現金金額為2萬元，扣除已發還之1,700元，尚餘1萬8
    ,300元)，依序係被告實行犯罪事實一至四所獲之犯罪所得
    ，均應依刑法第38條之1第1項本文、第3項規定，於各該罪
    名項下宣告沒收，並諭知於全部或一部不能沒收或不宜執行
    沒收時，追徵其價額。
(四)扣案之灰色皮夾1個、黑色羽絨衣1件、黑色安全帽1頂、藍
    色布鞋1雙，均為被告所有，與本案之犯行之構成要件事實
    無關，均不予宣告沒收。扣案之MMU-5891號普通重型機車車
    牌1面，被告於審理中坦承為其所竊得(本院卷第246頁)，惟
    此物係被告實行他案犯罪所得之不法所得，自不能於本案宣
    告沒收。扣案之中華郵政存摺1本(帳號：00000000000000；
    戶名：楊東洋)，被告則稱係案外人楊東洋請託伊申辦政府
    補助而取得(本院卷第31、246頁)，且無證據證明與本案有
    何關聯，亦不為沒收之宣告。扣案之保力達空瓶1支，被告
    稱係購買飲用後丟棄在告訴人陳建和之商店，沒有用來強盜
    ，依刑案現場照片及監視器錄影畫面截圖(偵卷1-1第179-18
    3、186頁)，可資佐證被告所述屬實，是該空瓶並非被告實
    行犯罪事實四所用之工具，應不為沒收宣告。扣案之證物袋
    1件，為警方偵辦本案採集生物跡證之物件，為證據資料，
    自毋庸沒收。再未扣案之被告用以行竊系爭機車之鑰匙，為
    被告所有，業據其坦承在卷，其雖表示該鑰匙已不見丟掉了
    (本院卷第246頁)，然並無積極證據足以證明，是該物因屬
    供被告為犯罪事實一犯行之工具，應依刑法第38條第2項本
    文、第4項規定，予以宣告沒收，及諭知，於全部或一部不
    能沒收或不宜執行沒收時，追徵其價額。又未扣案供被告實
    行犯罪事實四之鐵棍1根，被告於偵訊時陳稱係從地上撿來
    的，犯案後丟至臺東大橋附近的水田(偵卷1-1第281頁)，因
    無證據證明被告係該物之所有人，且沒收及追徵對於犯罪之
    預防尚無明顯助益，故不依刑法第38條第2項本文、第4項規
    定宣告沒收及追徵。另，未扣案如附表一編號2①至⑤所示之
    物，於實務上只要經申請掛失止付即失其效用，附表一編號
    2⑩、⑪所示之物，係作個人身分之證明或就醫使用，亦可申
    請掛失，故堪認均欠缺沒收與追徵之刑法上重要性，依刑法
    第38條之2第2項規定，概不諭知沒收及追徵。
五、被告自陳扣案之MMU-5891號普通重型機車車牌1面係其行竊
    所得，已如前述，其於警詢時雖辯稱係向懸掛該車牌之車主
    即案外人陽施維杰借機車時，該車牌便懸掛在系爭機車上，
    惟所述與被害人蔣永承之警詢證詞、被告審理中之自白及監
    視錄影畫面截圖均有不符，則該辯解應不可採信。準此，堪
    認被告另有竊盜該車牌之犯罪嫌疑，本院乃就此部分犯罪依
    刑事訴訟法第241條規定予以告發，附此敘明。　　
據上論斷，應依刑事訴訟法第299條第1項本文，刑法第277條第1
項、第330條第1項、第321條第1項第1款、第2款、第3款、第339
條之1第1項、第55條、第47條第1項、第41條第1項、第51條第5
款、第38條第2項本文、第4項、第38條之1第1項前段、第3項、
第38條之2第1項前段，刑法施行法第1條之1第1項，判決如主文
。
本案經檢察官陳金鴻提起公訴，檢察官林靖蓉到庭執行職務。
中　　華　　民　　國　　111 　年　 　4　　月　  15　　日
                  刑事第三庭審判長法  官  吳宗航
                                  法  官  李昆儒
                                  法  官  陳昱維
以上正本證明與原本無異。
如不服本判決應於收受送達後20日內向本院提出上訴書狀，並應
敘述具體理由；其未敘述上訴理由者，應於上訴期間屆滿後20日
內向本院補提理由書（均須按他造當事人之人數附繕本）。「切
勿逕送上級法院」。告訴人或被害人對於本判決如有不服，請書
具不服之理由狀，請求檢察官上訴者，其上訴期間之計算係以檢
察官收受判決正本之日期為準。
                                 書記官  戴嘉宏　
中　　華　　民　　國　　111 　年　　4 　　月　　15　　日
附錄本案論罪科刑法條：
中華民國刑法第277條
傷害人之身體或健康者，處5年以下有期徒刑、拘役或50萬元以
下罰金。
犯前項之罪，因而致人於死者，處無期徒刑或7年以上有期徒刑
；致重傷者，處3年以上10年以下有期徒刑。
中華民國刑法第320條
意圖為自己或第三人不法之所有，而竊取他人之動產者，為竊盜
罪，處5年以下有期徒刑、拘役或50萬元以下罰金。
意圖為自己或第三人不法之利益，而竊佔他人之不動產者，依前
項之規定處斷。
前二項之未遂犯罰之。
中華民國刑法第321條
犯前條第1項、第2項之罪而有下列情形之一者，處6月以上5年以
下有期徒刑，得併科50萬元以下罰金：
一、侵入住宅或有人居住之建築物、船艦或隱匿其內而犯之。
二、毀越門窗、牆垣或其他安全設備而犯之。
三、攜帶兇器而犯之。
四、結夥三人以上而犯之。
五、乘火災、水災或其他災害之際而犯之。
六、在車站、港埠、航空站或其他供水、陸、空公眾運輸之舟、
    車、航空機內而犯之。
前項之未遂犯罰之。
中華民國刑法第330條
犯強盜罪而有第321條第1項各款情形之一者，處7年以上有期徒
刑。
前項之未遂犯罰之。
中華民國刑法第339條之1
意圖為自己或第三人不法之所有，以不正方法由收費設備取得他
人之物者，處1年以下有期徒刑、拘役或10萬元以下罰金。
以前項方法得財產上不法之利益或使第三人得之者，亦同。
前二項之未遂犯罰之。　　　　　　　　　　　　　　　　　
附表一
編號 遭竊背包 背包內物品 被告贓物處置 1 背包 木魚、磐、柳音各1件 丟棄 2 側肩背包 ①玉山商業銀行信用卡1張 ②台新商業銀行信用卡1張 ③花旗商業銀行信用卡1張 ④玉山商業銀行信用卡聯名悠遊卡1張(卡號：0000000000000000號) ⑤郵局金融卡1張 ⑥郵局存簿1本(帳號：00000000000000號) ⑦金戒指6只、金製大元寶1個、金製小元寶2個 ⑧金項鍊1條。 ⑨新臺幣1萬5,000元 ⑩身分證2張(陳琬淇、鍾政輝) ⑪健保卡2張(陳琬淇、鍾政輝) ⑫悠遊卡1張 ①丟棄 ②丟棄 ③丟棄 ④丟棄 ⑤丟棄 ⑥發還 ⑦販售予祥發銀樓 ⑧販售予金鑽銀樓 ⑨花費殆盡 ⑩丟棄 ⑪丟棄 ⑫丟棄  
附表二
編號 事實 主文 一 即事實欄一 楊捷翔犯竊盜罪，累犯，處有期徒刑肆月，如易科罰金，以新臺幣壹仟元折算壹日。未扣案之八二七-PQF號車牌壹面及鑰匙壹支均沒收，於全部或一部不能沒收或不宜執行沒收時，追徵其價額。 二 即事實欄二 楊捷翔犯毀壞門窗侵入住宅竊盜罪，累犯，處有期徒刑玖月。未扣案犯罪所得背包壹個(含木魚、磐、柳音各壹件)、側肩背包壹個、金戒指陸只、金製大元寶壹個、金製小元寶貳個、金項鍊壹條、新臺幣壹萬伍仟元、悠遊卡壹張均沒收，於全部或一部不能沒收或不宜執行沒收時，追徵其價額。 三 即事實欄三 楊捷翔犯非法由收費設備取財罪，累犯，處拘役貳拾日，如易科罰金，以新臺幣壹仟元折算壹日。未扣案犯罪所得新臺幣壹仟伍佰元沒收，於全部或一部不能沒收或不宜執行沒收時，追徵其價額。 四 即事實欄四 楊捷翔犯攜帶兇器強盜罪，累犯，處有期徒刑柒年捌月。未扣案犯罪所得新臺幣壹萬捌仟參佰元沒收，於全部或一部不能沒收或不宜執行沒收時，追徵其價額。 

附表一
編號 遭竊背包 背包內物品 被告贓物處置 1 背包 木魚、磐、柳音各1件 丟棄 2 側肩背包 ①玉山商業銀行信用卡1張 ②台新商業銀行信用卡1張 ③花旗商業銀行信用卡1張 ④玉山商業銀行信用卡聯名悠遊卡1張(卡號：0000000000000000號) ⑤郵局金融卡1張 ⑥郵局存簿1本(帳號：00000000000000號) ⑦金戒指6只、金製大元寶1個、金製小元寶2個 ⑧金項鍊1條。 ⑨新臺幣1萬5,000元 ⑩身分證2張(陳琬淇、鍾政輝) ⑪健保卡2張(陳琬淇、鍾政輝) ⑫悠遊卡1張 ①丟棄 ②丟棄 ③丟棄 ④丟棄 ⑤丟棄 ⑥發還 ⑦販售予祥發銀樓 ⑧販售予金鑽銀樓 ⑨花費殆盡 ⑩丟棄 ⑪丟棄 ⑫丟棄  
附表二
編號 事實 主文 一 即事實欄一 楊捷翔犯竊盜罪，累犯，處有期徒刑肆月，如易科罰金，以新臺幣壹仟元折算壹日。未扣案之八二七-PQF號車牌壹面及鑰匙壹支均沒收，於全部或一部不能沒收或不宜執行沒收時，追徵其價額。 二 即事實欄二 楊捷翔犯毀壞門窗侵入住宅竊盜罪，累犯，處有期徒刑玖月。未扣案犯罪所得背包壹個(含木魚、磐、柳音各壹件)、側肩背包壹個、金戒指陸只、金製大元寶壹個、金製小元寶貳個、金項鍊壹條、新臺幣壹萬伍仟元、悠遊卡壹張均沒收，於全部或一部不能沒收或不宜執行沒收時，追徵其價額。 三 即事實欄三 楊捷翔犯非法由收費設備取財罪，累犯，處拘役貳拾日，如易科罰金，以新臺幣壹仟元折算壹日。未扣案犯罪所得新臺幣壹仟伍佰元沒收，於全部或一部不能沒收或不宜執行沒收時，追徵其價額。 四 即事實欄四 楊捷翔犯攜帶兇器強盜罪，累犯，處有期徒刑柒年捌月。未扣案犯罪所得新臺幣壹萬捌仟參佰元沒收，於全部或一部不能沒收或不宜執行沒收時，追徵其價額。